# 购买自身发行债券的劣后级，现金流怎么处理；

提问人：666 啥名儿 666 时间：2019-10-27 06:30:21
公司发行债券后，最后还剩一些，本公司全资子公司购入作为金融资产核算，在合并报表时，资产负债表应付债券与金融资产抵消，现金流不抵消？现金流不抵消看着与资产负债表有冲突

回答人：chenyiwei
在合并现金流量表中，集团内部发行债券和购入债券的现金流应予以抵销处理。另外，日后该子公司如将其所持有的债券对外出售的，在合并报表层面应视作债券的重新对外发行，按出售价款确认应付债券，同时合并现金流量表中将重新出售收到的现金列作 “发行债券收到的现金”。